臺灣高等法院臺南分院刑事判決
111年度金上更一字第13號
上  訴  人  臺灣雲林地方檢察署檢察官
被      告  陳怡汝
上列上訴人因被告詐欺等案件，不服臺灣雲林地方法院110年度
易字第19號中華民國110年4月7日第一審判決（起訴案號：臺灣
雲林地方檢察署109年度偵字第7565號），提起上訴，判決後經
最高法院發回更審，本院判決如下：
    主  文
原判決撤銷。
陳怡汝共同犯洗錢罪，處有期徒刑參月，併科罰金新臺幣壹萬元
，罰金如易服勞役，以新臺幣壹仟元折算壹日。緩刑貳年。
    事  實
一、陳怡汝知悉國內金融機構帳戶之申辦手續堪稱簡便，而現今
    社會利用他人金融帳戶資料詐財之犯罪型態甚為猖獗，屢經
    國內平面及電子等各類媒體多年來廣為披露，顯能合理預見
    若將自己之金融帳戶資料供他人使用，該帳戶有可能被作為
    詐欺收受、提領贓款及掩飾犯行之工具，提領後即產生遮斷
    資金流動軌跡而逃避國家追訴處罰效果，亦可預見如無正當
    理由徵求他人金融帳戶使用，再透過提領、轉匯存款方式將
    現金轉交他人，可能為詐騙集團利用非面對面交易方式詐得
    款項後，再透過帳戶持有人提領存款交付現金，達到詐騙他
    人財物，並遮斷資金去向，以躲避偵查機關追查之犯罪手法
    ，仍意圖為自己不法之所有，基於與通訊軟體LINE暱稱「惠
    雯」之不詳姓名年籍之人，共同詐欺取財、洗錢之不確定犯
    意聯絡，於民國109年6月9日某時許，與「惠雯」約定提供
    其名下之臺灣銀行○○分行帳號000-000000000000號帳戶（下
    稱臺銀帳戶）、土地銀行○○分行帳號000-000000000000號帳
    戶（下稱土銀帳戶）之存摺、提款卡以賺取利潤（每本存摺
    以10天為一期，一期新台幣〈下同〉11,000元，一月33,000元
    ）後，於109年6月15日上午8時10分許，依「惠雯」指示，
    至雲林縣麥寮鄉之後安統一便利超商，將該臺銀帳戶、土銀
    帳戶之提款卡，寄予該真實姓名年籍不詳之人使用，並以通
    訊軟體LINE告知「惠雯」上開提款卡之密碼，而容任他人以
    上開帳戶作為詐欺取財及洗錢之用。嗣該人取得上開銀行帳
    戶之存摺、提款卡及密碼後，即分別於附表所列時間，各以
    附表所示之詐騙方法，使甲○○、丙○○2人均陷於錯誤，於附
    表編號1至2所列匯款時間，匯款至附表編號1至2所列帳戶內
    。詎陳怡汝原察覺情況有異，先於109年6月17日向臺灣銀行
    、土地銀行掛失上開銀行帳戶金融卡，經「惠雯」告知上述
    2帳戶內有陳怡汝之酬勞4萬元，並要求將扣除酬勞後餘款10
    萬元提還，陳怡汝遂於109年6月19日上午至臺灣銀行虎尾分
    行申請補發金融卡後以自動提款機提領現金4萬元報酬留為
    己用，同日前往土地銀行將附表編號2所示丙○○匯入、欲交
    給對方之9萬元轉帳匯款至自己之中華郵政股份有限公司帳
    號000000000****7號帳戶（下稱郵局帳戶）後再提領出現金
    ，致使該詐騙所得產生掩飾、隱匿之結果，因而造成資金追
    查斷點。嗣陳怡汝於犯罪遭偵查犯罪職務之機關或公務員發
    覺之前，即於109年6月20日主動向警告知其犯行，而自首接
    受裁判，復將其轉帳提領之部分款項（9萬元，業已發還丙○
    ○）交警查扣。
二、案經甲○○與丙○○訴由雲林縣警察局臺西分局報告臺灣雲林地
    方檢察署檢察官偵查起訴。　　
    理  由
一、證據能力：
    按被告以外之人於審判外之陳述，雖不符刑事訴訟法第159
    條之1至第159條之4之規定，而經當事人於審判程序同意作
    為證據，法院審酌該言詞陳述或書面陳述作成時之情況，認
    為適當者，亦得為證據。當事人、代理人或辯護人於法院調
    查證據時，知有第159條第1項不得為證據之情形，而未於言
    詞辯論終結前聲明異議者，視為有前項之同意，刑事訴訟法
    第159條之5規定甚明。查本案於言詞辯論終結前，檢察官對
    於後述被告以外之人於審判外之言詞或書面陳述等證據方法
    之證據能力，均未聲明異議，且同意列為證據（本院卷第64
    至66頁），被告雖於本院未到庭，未據其於言詞辯論終結前
    就證據能力部分有所異議。本院審酌上開言詞陳述及書面陳
    述作成時之情況，認無顯不適當之情形，復與本案事實有相
    當之關聯性，亦無其他可信度明顯過低之情形，依刑事訴訟
    法第159條之5之規定，自均得作為證據。至本件認定事實所
    引用之非供述證據，均非違背法定程序取得，亦查無顯不可
    信或不得作為證據之情形，且經本院於審判期日依法進行證
    據之調查、辯論，依同法第158條之4之反面解釋，亦有證據
    能力。　　　　
二、認定犯罪事實所憑之證據及理由：
  ㈠被告於本院審理時未到庭。上開犯罪事實，業據被告於原審
    審理時坦承不諱（原審卷第45、53、104頁），核與告訴人
    甲○○、丙○○於警詢之證述情節相符（警卷第27至29、31至33
    頁），且有告訴人甲○○之通訊軟體LINE對話翻拍照片、中國
    信託銀行ATM明細表翻拍照片各1份（警卷第175至180頁）、
    臺灣銀行帳號000-000000000000號帳戶存摺存款歷史明細批
    次查詢、帳戶個資檢視各1份（警卷第71、161頁）、告訴人
    丙○○之臺灣土地銀行綜合存款存摺封面及內頁影本、臺灣土
    地銀行存摺類存款憑條、通訊軟體LINE對話截圖各1份（警
    卷第145至147、153至154頁）、臺灣土地銀行○○分行帳號00
    0-000000000000號帳戶客戶序時往來明細查詢、帳戶個資檢
    視各1份（警卷第67、131頁）、雲林縣警察局臺西分局扣押
    筆錄、扣押物品目錄表、麥寮分駐所證物認領代保管單各1
    份（警卷第49至57頁）、被告與暱稱「惠雯」之通訊軟體LI
    NE對話紀錄1份、統一超商股份有限公司代收款專用繳款證
    明翻拍照片1張（警卷第91至117頁）、7-ELEVEN貨態查詢系
    統（查詢代碼Z00000000000）列印畫面1份（警卷第125頁）
    、臺灣銀行營業部110年3月2日營存字第11000115521號函1
    份（原審卷第81至83頁）附卷可證。被告上開任意性之自白
    ，核與事實相符，應可採信。
　㈡查任何人均可辦理金融銀行帳戶存摺使用，除欲隱瞞實際使
    用者身分，實無使用他人帳戶之存摺、提款卡及密碼等物之
    理；而金融帳戶之提款卡及密碼等物亦事關個人財產權益之
    保障，其專有性甚高，除非本人或與本人親密關係者，難認
    有何理由可自由流通使用該存摺、提款卡及密碼等物，一般
    人均有妥為保管及防止他人任意使用之認識，縱特殊情況偶
    需交付他人使用，亦必深入瞭解用途及合理性，始予提供，
    且該等專有物品如落入不明人士手中，而未加以闡明正常用
    途，極易被利用為與財產有關之犯罪工具，而有犯罪意圖者
    ，非有正當理由，竟徵求他人提供帳戶，客觀上可預見其目
    的，係供為某筆資金之存入後再行領出之用，且該筆資金之
    存入及提領過程係有意隱瞞其流程及行為人身分曝光之用意
    ，一般人本於一般認知能力均易於瞭解，報章媒體復一再披
    露詐騙集團為規避查緝，故使用他人帳戶以遂行詐欺之不法
    犯罪態樣。被告於偵查中坦承對方要租賃帳戶，其同時寄臺
    銀帳戶及土銀帳戶存摺、提款卡及密碼給對方，臺銀帳戶一
    週2萬元、土銀帳戶1期11,000元，10天1期，其曾於109年6
    月17日感覺不對而掛失臺銀、土銀帳戶，後來對方通知其有
    錢匯入是其佣金要其去領，其才在109年6月19日至臺銀補發
    金融卡，並提領其佣金4萬元，另對方通知土銀帳戶內有10
    萬元匯入要其領出，其將其中9萬元轉入其郵局帳戶並提領
    ，後驚覺有異而報警並交警查扣等語（偵卷第62頁），嗣於
    原審準備程序時告知幫助詐欺取財及洗錢防制法第2條、第1
    4條洗錢罪之罪名（原審卷第44頁），被告均表示沒有意見
    ，是被告對於提供臺銀帳戶、土銀帳戶而有不明款項匯入，
    並依「惠雯」指示將該款項提領、轉匯給對方，極可能係與
    「惠雯」共同從事詐欺取財及掩飾、隱匿詐欺不法所得去向
    之洗錢行為，主觀上可清楚預見。已堪認定。
  ㈢按洗錢防制法業於105年12月28日修正公布，並於106年6月28
    日生效施行（下稱新法）。為徹底打擊洗錢犯罪，新法乃依
    照國際防制洗錢金融行動工作組織（Financial Action Tas
    k Force，下稱FATF）40項建議之第3項建議，並參採聯合國
    禁止非法販運麻醉藥品和精神藥物公約及聯合國打擊跨國有
    組織犯罪公約之洗錢行為定義，將洗錢行為之處置、多層化
    及整合等各階段，全部納為洗錢行為，而於新法第2條規定
    ：「本法所稱洗錢，指下列行為：一、意圖掩飾或隱匿特定
    犯罪所得來源，或使他人逃避刑事追訴，而移轉或變更特定
    犯罪所得。二、掩飾或隱匿特定犯罪所得之本質、來源、去
    向、所在、所有權、處分權或其他權益者。三、收受、持有
    或使用他人之特定犯罪所得。」以求與國際規範接軌。從而
    ，過去實務雖認為行為人對犯特定犯罪所得之財物或利益作
    直接使用或消費之處分行為，或僅將自己犯罪所得財物交予
    其他共同正犯，只屬犯罪後處分贓物之行為，非本條例所規
    範之洗錢行為。惟依新法規定，倘行為人意圖掩飾或隱匿特
    定犯罪所得來源，而將特定犯罪所得直接消費處分，甚或交
    予其他共同正犯予以隱匿，而由共同正犯以虛假交易外觀掩
    飾不法金流移動，即難認僅單純犯罪後處分贓物之行為，應
    仍構成新法第2條第1或2款之洗錢行為（最高法院108年度台
    上字第2500號判決意旨參照）。又洗錢防制法第2條第2款之
    掩飾、隱匿行為，目的在遮掩、粉飾、隱藏、切斷特定犯罪
    所得與特定犯罪間之關聯性，須與欲掩飾、隱匿之特定犯罪
    所得間具有物理上接觸關係（事實接觸關係）。而提供金融
    帳戶提款卡及密碼供他人使用（即俗稱之人頭帳戶），嗣後
    被害人雖匯入款項，然此時之金流仍屬透明易查，尚未達到
    掩飾或隱匿特定犯罪所得之來源、去向及所在之金流斷點，
    惟若該款項遭提領後，即產生掩飾、隱匿之結果，即屬洗錢
    既遂行為（最高法院110年度台上字第5900號判決意旨參照
    ）。故而，提供金融帳戶之存摺、提款卡及密碼供他人犯罪
    使用之行為人，因其將帳戶提款資料提供他人使用，本身已
    失去對自己帳戶之實際支配管領地位，若未配合他人親自提
    領犯罪所得款項而掩飾或隱匿特定犯罪所得，以使他人逃避
    刑事追訴者，固難認其有收受、持有或使用特定犯罪所得，
    及積極移轉或變更特定犯罪所得之行為，而非屬洗錢防制法
    第2條第1款、第3 款所稱之洗錢罪構成要件之行為。另提供
    金融帳戶存摺、提款卡及密碼供他人犯罪使用，嗣後被害人
    雖將被詐騙款項匯入該帳戶，若該款項未遭提領者，因此時
    之金流仍屬透明易查，形式上無從合法化其所得來源而未造
    成金流斷點，尚不能達到掩飾或隱匿特定犯罪所得之來源、
    去向及所在之作用或結果，亦非屬同法第2條第2款所指洗錢
    罪構成要件之行為。然提供金融帳戶者主觀上如認識該帳戶
    可能作為對方收受、提領特定犯罪所得使用，一旦對方提領
    後即會產生遮斷金流而逃避國家追訴、處罰之效果，卻仍基
    於幫助之犯意，提供該帳戶之存摺、提款卡及密碼予他人，
    以利洗錢之實行，則仍可成立一般洗錢罪之幫助犯。又倘行
    為人提供金融帳戶提款卡及密碼予他人犯罪使用，事後並有
    配合指示前往提領或移轉被害人匯入該帳戶款項等行為者，
    亦難謂非該法第2 條所稱洗錢行為，仍應成立一般洗錢罪（
    最高法院發回意旨理由二）。查被告除有提供金融帳戶存摺
    、提款卡及密碼予不詳人士外，亦有將他人匯入其臺銀帳戶
    、土銀帳戶內之款項，除提領部分現金（4萬元）作為自己
    報酬花用外，另有為交付該不詳之人其餘贓款，而轉匯部分
    現金（9萬元）至其所有郵局帳戶後親自提領之行為，實已
    製造金流斷點，可導致犯罪所得去向、所在不明，使國家對
    於本案犯罪所得追緝、查扣形成妨害，故堪認定有掩飾或隱
    匿特定犯罪所得之去向、所在，而移轉詐欺取財之特定犯罪
    所得之行為甚明，而該當於該法第14條第1 項之一般洗錢罪
    之主要構成要件無訛。
　㈣綜上所述，本案事證明確，被告犯行洵堪認定，應予依法論
    科。　
三、論罪科刑：
  ㈠核被告所為，係犯刑法第339條第1項之詐欺取財罪，洗錢防
    制法第14條第1項之洗錢罪。起訴意旨認被告係犯刑法第30
    條、第339條第1項幫助詐欺取財罪，對所犯洗錢罪部分則不
    另為不起訴處分（為起訴效力所及），尚有未洽，且經原審
    告知上開所犯洗錢防制法第2條、第14條洗錢罪之法條及罪
    名後（原審卷第43頁），被告於原審審理時亦為認罪之答辯
    ，顯無礙被告之攻擊防禦，是依職權變更起訴法條。　
  ㈡共同正犯之意思聯絡，不以彼此間犯罪故意之態樣相同為必
    要，蓋刑法第13條第1項、第2項雖分別規定行為人對於構成
    犯罪之事實，明知並有意使其發生者，為故意；行為人對於
    構成犯罪之事實，預見其發生而其發生並不違背其本意者，
    以故意論。前者為確定故意（直接故意），後者為不確定故
    意（間接故意），惟不論「明知」或「預見」，僅係認識程
    度之差別，不確定故意於構成犯罪事實之認識無缺，與確定
    故意並無不同，進而基此認識「使其發生」或「容認其發生
    （不違背其本意）」，共同正犯間在意思上乃合而為一，形
    成意思聯絡（最高法院103年度台上字第2320號判決意旨參
    照）。被告基於縱使與「惠雯」共同意圖為自己不法之所有
    而詐欺及洗錢，亦不違背其本意之不確定故意犯意聯絡，並
    實際參與提供本件帳戶、提領欲交付犯罪所得之構成要件行
    為，而有行為分擔，應與該「惠雯」之人論以共同正犯。
  ㈢被告出於單一之犯意，提供本件2金融帳戶為「惠雯」使用，
    並依「惠雯」之指示，提款及轉帳後提領欲交付款項之行為
    ，同時觸犯上開數罪，就其犯罪行為整體觀之，具有方法、
    目的之關連性，依想像競合犯規定，從一重論以洗錢防制法
    第14條第1項之洗錢罪。
  ㈣減刑事由：
　⒈被告就本件犯行，業於原審準備程序中自白犯罪，合於洗錢
    防制法第16條第2項減刑規定之要件，應依該條規定減輕其
    刑。
  ⒉被告於交付帳戶金融卡等資料予「惠雯」之人後，隨即於109
    年6月20日1時2分主動至警局報案，並將其於同年月19日（
    前一日）將告訴人丙○○轉帳至其土地銀行帳戶之10萬元，先
    行轉帳9萬元至其郵局帳戶中並提領之款項，交予警方扣案
    等情，有受理各類案件紀錄表、雲林縣警察局臺西分局109
    年6月20日扣押筆錄、扣押物品目錄表、被告109年6月20日
    警詢筆錄在卷可參（警卷第3至7、49至55、85頁），嗣告訴
    人甲○○、丙○○始分別於109年6月21日17時6分、18時23分報
    警乙節，有受理各類案件紀錄表2紙（警卷第133、163頁）
    附卷可佐，由以上之報案過程，可知被告係於犯罪遭警員發
    覺之前，即主動向警員告知其犯行，而自首接受裁判，且本
    院審酌被告於報案之時，復一併將告訴人所轉帳之部分款項
    提領後交予警方，使原審得以將扣案之現金9萬元發還予告
    訴人丙○○（原審卷第145至146頁），足見被告實已真誠悔悟
    ，犯後積極減輕本案犯罪所生之損害，爰依刑法第62條前段
    之規定，減輕並遞減其刑。
四、撤銷改判之理由：
  ㈠原判決認被告罪證明確，所為構成幫助詐欺取財罪、幫助一
    般洗錢罪，依想像競合從一重論以幫助洗錢罪予以論科，固
    非無見。惟查：⒈本案被告所為，應構成與「惠雯」之人共
    同詐欺取財罪及洗錢罪而從一重論以共同洗錢罪，業經論述
    如前，原審未察，遽認被告僅構成幫助犯上開犯行，尚有未
    洽。⒉本件被告符合自首之規定，且得依刑法第62條前段減
    輕其刑，已如前述，原判決漏未依該規定減輕被告之刑度，
    尚有未洽。被告所犯洗錢罪，其業於原審審理時告知其所犯
    罪名後，仍坦承犯罪事實自白犯罪，依洗錢防制法第16條第
    2項規定亦應減輕其刑，原審未審酌此部分之減刑事由，亦
    有可議。⒊原審判決依想像競合犯之規定，論被告以幫助洗
    錢罪，並判處被告拘役50日，併科罰金1萬元。惟依洗錢防
    制法第14條第1項之規定，洗錢罪之法定刑為「7年以下有期
    徒刑，併科新臺幣5百萬元以下罰金」，並未定有拘役之刑
    ，原審科以拘役之刑於法自有違誤。
　㈡檢察官上訴意旨指摘原判決論處幫助洗錢罪名仍判處拘役之
    刑為不當，惟經本院認為被告所為應論犯共同洗錢罪，已如
    前述，檢察官上訴為無理由，然原判決亦有前開違誤之處，
    自應由本院將原判決撤銷改判，以期適法。且本案係檢察官
    上訴，原判決亦因適用法條不當而撤銷之，不受不利益變更
    禁止原則之拘束，附此敘明。
  ㈢爰以行為人責任為基礎，審酌被告於現今詐欺集團犯案猖獗
    ，政府及媒體均大力宣導勿將帳戶、存摺等資料交與不詳人
    士，以免遭詐欺集團不法利用之情形下，竟仍貪圖利益，輕
    率提供其所申辦之本案臺銀、土銀帳戶存摺、提款卡及密碼
    為不法目的使用，亦有實際提領、轉匯詐欺贓款，產生金流
    斷點，造成執法機關不易查緝詐欺犯罪者，嚴重危害社會治
    安，助長社會犯罪風氣，而破壞人與人之間之信賴關係，實
    際上亦已使告訴人甲○○、丙○○受詐騙並受有損害，其所為實
    不可取，應予非難；惟念被告並無前科，有臺灣高等法院被
    告前案紀錄表附卷可參，素行良好，被告犯後隨即報案，先
    將告訴人丙○○所匯款之10萬元款項中提領9萬元交予警員扣
    案，而減少損害之擴大，日後除由原審將該扣案之9萬元發
    還予丙○○外，被告復已另行匯款1萬元予丙○○賠償其餘損失
    ，並與告訴人甲○○達成和解，依約賠償甲○○3萬元，有調解
    筆錄、本院公務電話查詢紀錄表2份在卷足稽（原審卷第133
    頁、本院前審卷第65頁、本院卷第53頁），足見被告已如數
    賠償告訴人2人所受之損害，甚有悔意，犯後態度尚佳，暨
    其自陳高中畢業、與姐、弟同住、未婚、育有2名未成年子
    女、以打零工維生、經濟狀況不佳，及其之犯罪動機、情節
    、智識程度等一切情狀，從輕量處如主文第2項所示之刑暨
    諭知如罰金易服勞役之折算標準。又依刑法第41條第1項規
    定得易科罰金之罪以所犯最重本刑為「5年有期徒刑以下之
    刑」者為限，被告所犯本件洗錢防制法第14條第1項之一般
    洗錢罪，其法定刑為「7年以下有期徒刑」，並不得易科罰
    金，是被告所犯雖經本院判處有期徒刑3月，依法仍不得諭
    知易科罰金之折算標準，附此敘明。
　㈣緩刑諭知：被告前未曾因犯罪受有期徒刑之宣告，有臺灣高
    等法院被告前案紀錄表可憑，其因一時心生貪念、思慮未周
    而參與本件共同詐欺取財、洗錢犯罪，固非可取，而其過去
    素行皆為良好，並無犯罪惡習，其犯後業已坦承犯行，且與
    告訴人甲○○成立調解，並賠償告訴人丙○○、甲○○所受損害，
    信被告經此科刑之教訓，已足資警惕，應無再犯之虞，本院
    因認被告所受宣告之刑，以暫不執行為適當，併予宣告緩刑
    2年，以啟自新。
　㈤不予宣告沒收之說明：末按洗錢防制法第18條第1項前段固規
    定「犯第14條之罪，其所移轉、變更、掩飾、隱匿、收受、
    取得、持有、使用之財物或財產上利益，沒收之」，其無「
    不問屬於犯罪行為人與否」之要件（絕對義務沒收），當以
    屬於（按指實際管領）犯罪行為人者為限，始應（相對義務
    ）沒收。又按犯罪所得，屬於犯罪行為人者，沒收之。犯罪
    所得已實際合法發還被害人者，不予宣告沒收或追徵。宣告
    前2條之沒收或追徵，有過苛之虞者，得不宣告或酌減之。
    刑法第38條之1第1項前段、第5項、第38條之2第2項分別定
    有明文。查被告供稱其因提供帳戶取得報酬4萬元（警卷第4
    至5頁），此固為被告之犯罪所得，惟被告已分別賠償丙○○1
    萬元、甲○○3萬元，已如前述，參酌刑法第38條之1第5項之
    立法理由係在保障被害人因犯罪所生之求償權等情，則被害
    人此部分求償權既獲滿足，其所獲取之犯罪所得已全數賠償
    予告訴人，如再藉由沒收程序剝奪被告犯罪所得，顯屬過苛
    ，依前揭規定，均不予宣告沒收。至被告供洗錢所用之本案
    金融帳戶存摺、提款卡，因案發後已成警示帳戶，難再危害
    社會，本院認無沒收或追徵之必要，爰依刑法第38條之2第2
    項之規定，均不予宣告沒收。
五、被告經本院合法傳喚，無正當理由不到庭，爰不待其陳述，
    逕為一造辯論判決。
據上論斷，應依刑事訴訟法第369條第1項前段、第364條、第299
條第1項前段、第300條、第371條，洗錢防制法第14條第1項、第
16條第2項，刑法第11條前段、第28條、第339條第1項、第55條
前段、第42條第3項前段、第74條第1項第1款，刑法施行法第1條
之1第1項，判決如主文。
本案經檢察官吳文城、程慧晶提起公訴，檢察官林豐正提起上訴
，檢察官周文祥到庭執行職務。 
中　　華　　民　　國　　111 　年　　3 　　月　　23　　日
                  刑事第二庭    審判長法  官  陳珍如
                                      法  官  包梅真
                                      法  官  黃裕堯
以上正本證明與原本無異。
如不服本判決應於收受送達後20日內向本院提出上訴書狀，其未
敘述上訴理由者，並得於提起上訴後20日內向本院補提理由書（
均須按他造當事人之人數附繕本）「切勿逕送上級法院」。
　　　　　　　　　　　　　　　　　　　書記官  蔡孟芬
中　　華　　民　　國　　111 　年　　3 　　月　　23　　日

附錄本案論罪科刑法條全文
刑法第339條
意圖為自己或第三人不法之所有，以詐術使人將本人或第三人之
物交付者，處5年以下有期徒刑、拘役或科或併科50萬元以下罰
金。
以前項方法得財產上不法之利益或使第三人得之者，亦同。
前2項之未遂犯罰之。

洗錢防制法第2條
本法所稱洗錢，指下列行為：
一、意圖掩飾或隱匿特定犯罪所得來源，或使他人逃避刑事追訴
    ，而移轉或變更特定犯罪所得。
二、掩飾或隱匿特定犯罪所得之本質、來源、去向、所在、所有
    權、處分權或其他權益者。
三、收受、持有或使用他人之特定犯罪所得。

洗錢防制法第14條
有第2條各款所列洗錢行為者，處7年以下有期徒刑，併科新臺幣
5百萬元以下罰金。
前項之未遂犯罰之。
前2項情形，不得科以超過其特定犯罪所定最重本刑之刑。

附表
編 號 告訴人 詐騙手法 （民國） 匯款時間 （民國） 匯入 帳戶 匯款金額（新臺幣） 1 甲○○ 109年6月16日晚上8時30分許，甲○○在桃園家中使用社群網站FACEBOOK看到借貸之相關貼文，並與對方使用通訊軟體LINE聯繫，對方於同年月20日上午9時30分許，向甲○○佯稱：須先匯款30,000元以證明有資力還款等語。 109年6月20日晚上8時38分許 臺銀帳戶 30,000元 2 丙○○ 109年6月17日中午11時47分許，丙○○接到手機號碼0000000000號之來電，並佯稱為其侄子，並與丙○○使用通訊軟體LINE互加好友，嗣於同年月18日上午10時12分許，向丙○○佯稱需要借款等語。 109年6月18日下午2時55分許 土銀帳戶 100,000元